Config:
  hfst:
    Gen: ../../../src/generator-gt-norm.hfst
    Morph: ../../../src/analyser-gt-norm.hfst
  xerox:
    Gen: ../../../src/generator-gt-norm.xfst
    Morph: ../../../src/analyser-gt-norm.xfst
    App: lookup

Tests:



# todo:
# Proofread the gold standard (below)
# Then: run analyser, then correct.
# (2007: 64-65)

  Pronoun - ам: # Noun 122 'eng I/fin minä' - full paradigm
#
     ам+Pron+Pers+Sg1+Nom: ам
     ам+Pron+Pers+Sg1+Acc: а̄нум
     ам+Pron+Pers+Sg1+Dat: а̄нумн
     ам+Pron+Pers+Sg1+Abl: а̄нумныл
     ам+Pron+Pers+Sg1+Ins: а̄нумтыл
